ACORDAO-COMPLETO-2388309

ACÓRDÃO DE RELAÇÃO

ACÓRDÃO DE RELAÇÃO 13301/2019 ATA 44/2019 - SEGUNDA CÂMARA

Acórdão 13301/2019-TCU-Segunda Câmara
Os Ministros do Tribunal de Contas da União, reunidos em Sessão de 2ª Câmara, ACORDAM, por unanimidade, com fundamento nos arts. 1º, V, e 39, I, da Lei nº  8.443, de 1992, c/c os arts. 1º, VIII, 143, II, 259, I, e 260, § 5º, do Regimento Interno do TCU, aprovado pela Resolução nº 246, de 2011, e art. 7º da Resolução TCU nº 206, de 2007, em considerar prejudicadas, por perda de objeto, as apreciações da legalidade, para fins de registro, dos atos de admissão de pessoal relacionados no item 1.1 deste Acórdão, diante da cessação dos efeitos financeiros dos respectivos atos a partir do desligamento dos servidores, de acordo com os pareceres emitidos nos autos:
1. Processo TC-Processo 035.533/2019-6 (ATOS DE ADMISSÃO) 
	1.1. Interessados: Adilson Severo de Souza (CPF XXX.545.087-XX) ; Adriana Costa Cardoso (CPF XXX.437.377-XX) ; Alan Rodrigo de Paiva Gonçalves (CPF XXX.428.947-XX) ; Cristiane Monteiro de Sousa Pedrosa (CPF XXX.068.167-XX) ; David Marinho de Lima Junior (CPF XXX.035.857-XX) ; Elise Gonçalves Vogas de Souza (CPF XXX.247.677-XX) ; Jéssica dos Anjos Oliveira (CPF XXX.153.017-XX) ; Juliana Rezende Soares (CPF XXX.519.057-XX) ; Kizzy Emanoelle Cesário da Silva (CPF XXX.430.247-XX) ; Luís Felippe Stellet da Silva Peixoto (CPF XXX.672.107-XX) ; Marcella Freire Ventin (CPF XXX.554.787-XX) ; Mariana Moreira da Fonseca Nolte (CPF XXX.146.007-XX) ; Mariana Peluso de Araújo (CPF XXX.667.147-XX) ; Michelli Rocha Estima (CPF XXX.640.067-XX) ; Miljenko Zurovac (CPF XXX.501.807-XX) ; Miriam de Souza Costa (CPF XXX.167.077-XX) ; Priscila Vieira de Oliveira (CPF XXX.699.907-XX) ; Rafael de Castro Lima Barroso (CPF XXX.324.787-XX) ; Tássia Gimenes Alves (CPF XXX.698.407-XX) e Victor Miranda Louzada (CPF XXX.816.027-XX) .
	1.2. Entidade: Colégio Pedro II no Rio de Janeiro - RJ. 
	1.3. Relator: Ministro-Substituto André Luís de Carvalho.
	1.4. Representante do Ministério Público: Procurador Rodrigo Medeiros de Lima.
	1.5. Unidade Técnica: Secretaria de Fiscalização de Pessoal (Sefip) .
	1.6. Representação legal: não há.
	1.7. Determinações/Recomendações/Orientações: não há.

Segunda Câmara

Adilson Severo de Souza (CPF XXX.545.087-XX); Adriana Costa Cardoso (CPF XXX.437.377-XX); Alan Rodrigo de Paiva Gonçalves (CPF XXX.428.947-XX); Cristiane Monteiro de Sousa Pedrosa (CPF XXX.068.167-XX); David Marinho de Lima Junior (CPF XXX.035.857-XX); Elise Gonçalves Vogas de Souza (CPF XXX.247.677-XX); Jéssica dos Anjos Oliveira (CPF XXX.153.017-XX); Juliana Rezende Soares (CPF XXX.519.057-XX); Kizzy Emanoelle Cesário da Silva (CPF XXX.430.247-XX); Luís Felippe Stellet da Silva Peixoto (CPF XXX.672.107-XX); Marcella Freire Ventin (CPF XXX.554.787-XX); Mariana Moreira da Fonseca Nolte (CPF XXX.146.007-XX); Mariana Peluso de Araújo (CPF XXX.667.147-XX); Michelli Rocha Estima (CPF XXX.640.067-XX); Miljenko Zurovac (CPF XXX.501.807-XX); Miriam de Souza Costa (CPF XXX.167.077-XX); Priscila Vieira de Oliveira (CPF XXX.699.907-XX); Rafael de Castro Lima Barroso (CPF XXX.324.787-XX); Tássia Gimenes Alves (CPF XXX.698.407-XX) e Victor Miranda Louzada (CPF XXX.816.027-XX).

ANDRÉ DE CARVALHO

não há.

Procurador Rodrigo Medeiros de Lima.

ATOS DE ADMISSÃO (ADS)

Secretaria de Fiscalização de Pessoal (Sefip).